Inventaris van het archief van de colleges belast met de Hoge Militaire Rechtspraak, 1795-1813 (1818)
Nationaal Archief, Den Haag
- Landmacht, A.
  - Permanente krijgsraad te Velde, 1806-1809., A.5
    Verders door Z.M. geauthoriseerd zijnde het benoemen van den bovengemelden president en leden van den krijgsraad, alsook van den commissaris-rapporteur en provoost te Velde, heb ik gemeend ter voldoening aan die authorisatie tot commissaris-rapporteur te moeten aanstellen den heer Mr. G.F. Blom, sous-chef bij het 5e bureau van het Generaal Secretariaat van dat Ministerie aan wien ik tevens den last heb gegeven, van mij een geschikten provoost voor te dragen. Ik heb welgemelde commissaris-rapporteur aanschrijving gedaan om deze zijne nieuwe functien zoo spoedig mogelijk te aanvaarden.
    De benoeming van den president en verdere leden van den voornoemden krijgsraad heb ik gemeend aan u te moeten overlaten enz.
    Het Koninklijk decreet van 8 September 1808 no.3, zegt:
    Art 1.
    Het decreet van 1 Mei 1807 no.3, zal van applicatie zijn op de brigade onder de orders van den Generaal Majoor Chassé, welke naar buiten 't Rijk staat te vertrekken, edoch met deze uitzondering, dat de permanente krijgsraad bij dit corps, uit hoofde van het klein getal officieren en vooral van Hoofdofficieren daarbij present zal bestaan uit vijf leden en gepresideerd kunnen worden, het zij door een Hoofdofficier of door een kapitein naar gelang van omstandigheden.
    Art.2.
    Wij authoriseren onzen Minister van Oorlog tot het benoemen der leden van bovengemelden krijgsraad, alsook van den commissaris-rapporteur en den provoost en om aan de beide laatst gemelde te accorderen dezelfde toelagen en indemniteiten, als aan den commissaris-rapporteur en den provoost bij de divisie in Duitschland respectievelijk zijn toegestaan.
    Art. 3.
    Aan dit besluit is geen verder gevolg gegeven.
    - Notulen gehouden bij de Officieren, commissarissen van den krijgsraad te Velde, November en December 1806. Ingekomen stukken 1806-1808. Acht vonnissen van het nationaal gerechtshof in revisie van vonnissen van den krijgsraad te Velde, waarbij de beklaagden waren ter dood veroordeeld, doch bij Koninklijk decreet van 24 october 1807 remissie van de doodstraf hadden ontvangen. 13 Januari 1808. Jan Heldt, Jager 3e regiment Jagers, insubordinatie en mishandeling van zijn meerdere. Carl Frederik Muller, Voltigeur 4e regt. Infanterie, desertie; Christiaan Krauzer, Fuselier, Infanterie, desertie; Victor Henke, Voltigeur, Infanterie, desertie; Carl Hendrik Klitzsch, Fuselier, Infanterie, desertie; Frederik Coenraad Doke, Voltigeur, Infanterie, desertie; Philip Frindeling, Jager 3e regt. Jagers, desertie; André Hypolte Clairambault, Jagers, desertie, 194; 1 portefeuille
    - Stukken betreffende zaken afgedaan bij advies "wegens ontslagen en gevluchte gedetineerden". 1806, 1807. Rapporten van de commissaris-rapporteur Bogaerd, September-December 1807, alsvoren van den provoost de Heer, Juli-December 1807., 195; 1 portefeuille
    - Processtukken en vonnissen in zaken gevoerd voor den permanenten krijgsraad te Velde., 1806-1809; 196-206
      - 16 December 1806 - 30 Juni 1807, 196
      - 6 Juli 1807 - 20 October 1807, 197
      - 24 October 1807 - 15 December 1807, 198
      - 9 Januari 1808 - 28 Februari 1808, 199
      - 1 Maart 1808 - 12 Maart 1808, 200
      - 8 April 1808 - 17 Juni 1808, 201
      - 12 Juli 1808 - 13 Augustus 1808, 202
      - 17 Augustus 1808 - 3 October 1808, 203
      - 3 November 1808 - 24 December 1808, 204
      - 9 Januari 1809 - 14 April 1809, 205
      - 4 Mei 1809 - 12 October 1809, 206
    - 4 dossiers processtukken van den krijgsraad van het leger in Spanje., December 1808 tot maart 1809; ---; 11 portefeuilles
      (zie de daarvan opgemaakte tabellen).
    - Stukken betreffende crimineele processen gevoerd voor den garnizoens krijgsraad te Emden., 1807-1810; ---; 3 portefeuilles
      De stukken [oude nrs. 207-209] zijn overgebracht naar het Niedersächsisches Landesarchiv, Staatsarchiv Aurich, als Oost-Friese stukken nrs. 15-17
- Zeemacht, B.
  - Committé tot de zaken van de Marine, 1795-1798., B.1
    27 Februari 1795 besloten de Staten Generaal, dat, ten einde het Admiraliteitsbestuur na behooren worde vervangen tot eenparigheid gebragt en aan 's lands navigatie en commercie de veiligheid en bescherming verschaft, welke voorheen zoo dikwijls en zoo zeer te vergeefs is gereclameerd, de vijf collegien ter Admiraliteit in Holland, Zeeland en Vriesland zullen worden vernietigd gelijk zij dezelve vernietigd worden, mits dezen, wordende derhalven uit hunne commissien en ambten ontslagen, alle nog cessie hebbende raden ter Admiraliteit en Ministers van dezelve, onverminderd hunne verantwoording van gehouden discretie en administratie enz.
    Omdat vervolgens in plaats van de vernietigde Admiraliteit, de collegien met de directie van het Zeewezen, het werk van de convoyen en licenten daaronder begrepen, zal worden aangesteld en benoemd zooals benoemd wordt mits dezen een committé tot de zaken van de Marine bestaande uit een en twintig persoonen, door haar Hoog Mogenden uit de geheele republiek zonder onderscheid te benoemen, wordende voorts aan de gemelde een en twintig personen de directie van het gantsche zeewezen gedemandeert en hunne werkzaamheden in deze voege verdeeld.
    Dat zeven enz.
    Dat eindelijk nog zal worden aangesteld een generaale advocaat Fiscaal tot waarneming van het regt van de Hooge overheid inzake van de voormelde convoyen en licenten, zoowel in cas van Militaire misdaden die door het volk te water zouden mogen worden begaan, als in cas van delicten dewelke door 's lands bedienden, gesubjecteert aan het voormeld Committé zouden mogen worden begaan.
    - Register van crimineele sententien van het Committé tot de zaken van de Marine, 3 Juni 1795 tot 1 Februari 1798; 210; 1 deel
    - Register van mandamenten van dagvaarding in persoon, acten van non-prejuditie en verdere judicieele stukken., 1795-1797; 211; 1 deel
      (in dit register zijn slechts twee acten ingeschreven van 2 Januari en 28 December 1797).
    - Verhooren en criminele eisschen, 20 October 1795. Sententien en stukken betreffende een zeekrijgsraad gehouden aan boord van 's lands fregat Venus, 22 Juni 1796. Vijf sententien van een zeekrijgsraad gehouden aan boord van 's lands schip van oorlog Staten Generaal, 4 Juli 1796. Notulen, sententien en processtukken van den zeekrijgsraad der Marine in zaken van eenige beschuldigde deelgenoten en medeplichtigen aan de plaats gehad hebbende ongeregeldheden op 's lands fregat Monnikendam, 30 Augustus-17 November 1796; 212; 1pak
      (zie de hiervan opgemaakte tabellen).
    - Processtukken in zake het geschil tusschen de reders van het schip de IJstroom contra die van het schip Ridderoord over een op 9 Juli 1785 gevangen walvisch. 1796. Met extract-journalen gehouden gehouden op het schip de IJstroom, commandeur Willem Borst, met bestemming naar Groenland, gehouden door de boekhouders Hendrik en Adolph Baart. 1785., [1785, 1796]; 213
      Dit proces heeft gediend voor "Commissarissen van Zeezaken te Amsterdam".
  - Landsadvocaten voor de Marinezaken., B.2
    - Notulen van 's lands advocaten betreffende zaken van de Marine 8 Maart 1798 tot 31 December 1799. Als voren, als provisioneel waarnemende de civiele en crimineele justitie aan het committé van de Marine gedemandeerd geweest. 7 Januari 1800 tot 19 Juli 1802, op welken dag de commissie is gescheiden en uiteengegaan., [1798-1802]; 214; 1 pak
    - Ingekomen stukken bij de lands advocaten betreffende zaken van de Marine, 3 Maart 1798 tot 30 November 1799; 215; 1 pak
    - Ingekomen stukken bij de lands advocaten als provisioneel waarnemende de civile en crimineele justitie te voren aan het committé der Marine gedemandeerd geweest., Januari 1800 tot 12 Juli 1802; 216; 1 pak
    - Geregistreerde uitgaande brieven van de Landsadvocaten als provisioneel waarnemende de civiele en criminele justitie te voren aan het Committé der Marine gedemandeerd geweest., 1 Januari 1801 tot 14 Juli 1802; 217
    - Minuten van sententien van de landsadvocaten, 29 augustus 1798 tot 14 Juli 1800. Register van sententien van de landsadvocaten, 29 Augustus 1798 tot 22 Maart 1802 (losse katerns)., [1798-1802]; 218; 1 pak
    - Stukken betreffende criminele processen gevoerd voor de landsadvocaten, November 1799 tot November 1801; 219; 1 pak
    - Ordinaire rolle gehouden bij 's landsadvocaten, 17 April 1798 tot November 1799. Rolle gehouden bij 's landsadvocaten waarnemende de civiele en crimineele justitie te voeren aan het committé van Marine gedemandeerd geweest 1798, 1799 en 1801, zijnde in 1800 geen rol gehouden. conclusien 1798, 1799., [1798-1801]; 220; 1 pak
  - Zeekrijgsraad in zake kapitein Engelbertus Lucas, 1797, B.3
    Decreet van de Nationale Vergadering, dd. 11 April 1797, houdende:
    Is gehoord het rapport van de burgers representanten de Mist en verdere bij decreet van 31 Maart laatstleden gecommitteerden ter examen van eene missive van het committé tot de zaken der Marine, houdende kennisgeving, "dat de gerepatrieerde capitein Engelbertus Lucas in qualiteit van Schout bij nacht gecommandeerd hebbende 's lands escader in den vorigen jare gedestineerd geweest naar Oost Indien bij herhaling aan hetzelve Commmitté had verzocht dat zijn gedrag gedurende zijn voorzegde commandement gehouden ten spoedigste mogt worden onderzogt". En dat hetzelve Committé overzulks der Vergadering in bedenking gaf "of niet een krijgsraad zou behooren te worden zamengeroepen en met het onderzoek, niet alleen van het gedrag van Lucas, maar, ook voor zover noodig moogt zijn van de commandanten der schepen uit het esquader hebbende behoord gechangeerd, met bijgevoegd verzoek, dat deze vergadering ingeval dezelve daartoe mogt besluiten, alsdan, zoude gelieven te benoemen de leden, welke dezen krijgsraad zouden componeeren en daarvan aan voornoemde committé de nodige kennis te geven".
    En gedecreteerd den voorslag van het voornoemde committé te ampluteeren en mitsdien te bepalen:
    Dat onverwijld een Zee-krijgsraad zal worden benoemd om het gedrag van den kapitein Engelbertus Lucas, als Schout bij nacht gecommandeerd hebbende 's lands esquader in den voorleden jare gedestineerd geweest naar Oost Indien, en ook zoo nodig van de commandanten der schepen tot dit esquader hebbende behoord te onderzoeken en daaromtrent zoodanige sententie te vellen, als dezelve in goede justitie zal oordelen te behooren.
    En is voorts nog goedgevonden en verstaan, dat hoezeer in andere gewoone gevallen de benoeming van een zeekrijgsraad zou behooren te geschieden door het committé der Marine zelve, er echter in dit singulier en voor den lande zoo aangelegen geval redenen genoeg exteeren, om welke deze vergadering conform aan den voorslag van het voorzegde committé van Marine voor ditmaal zelve de leden van dezen krijgsraad zal benoemen.
    En worden de voorzegde burgers representanten bij deze verzogt om ten spoedigste aan de Vergadering geschikte personen op te geven, die de voorzegde krijgsraad zouden behooren uit te maken.
    En zal extract dezes aan den burger representant de Mist, als eerstbenoemde in die commissie worden ter hand gesteld tot informatie (zonder resumtie).
    Dit voorstel werd 12 April "gerejecteerd", doch 19 Mei d.a.v. is ingevolge en ter voldoening aan de decreten van den 11e en 12e April laatstleden, door de burgers repersentanten de Mist en verdere gecommitteerden voorgedragen een geschikt aantal persoonen, die zonder schade aan 's lands dienst, den zeekrijgsraad over het gedrag van den Capitein E. Lucas en verdere commandanten der schepen behoord hebbende tot het esquader in den voorleden jare gedestineerd geweest naar Oost Indie, zouden kunnen uitmaken.
    Zijnde het gemelde Zeekrijgsraad benoemd en aangesteld de nagenoemde 's lands officieren:
    Jan Sels,
    Willem van der Beets,
    Samuel Adriaan van Oosterveldt,
    Cornelis van Kerchem,
    Johan Arnold Grootenzaag,
    A. Holland,
    Cornelis Bijl.
    En tot fiscaal in dezen, den burger Jacob Spoors, onder genot van zoodanige daggelden en declaratien als naar order van den lande behoord en nog in den vorigen voorzegde jaren zijn genoten door de leden gecomponeerd hebbende den krijgsraad in zaaken van het officier fiscaal contra den Schout bij nacht A. Meurer, met vrijlating aan den voorzegde krijgsraad om een bekwaam persoon aan zich te mogen assumeeren, welke dezelve in deze als secretaris zoude kunnen dienen, mede onder genot van zoodanige daggelden, als door den secretaris, bij den hier voor gemelden krijgsraad in den voorigen jare hebbende gefungeerd, zijn geprofiteerd.
    En zal extract worden gezonden aan het comitté tot de zaken van de Marine, om daaraan de prompste excentie te doen geworden, mitsgaders gelijk extract aan de Generaliteits rekenkamer tot informatie.
    De Nationale Vergadering besloot 19 December 1797:
    Is gelezen eene missive van den Hoogen Zeekrijgsraad over het gedrag van den Capitein Engelbertus Lucas en verdere commandanten der schepen onder deszelfs bevel in den jare 1796 naar Oost Indien gedistineerd geweest, geschreven alhier in Den Haag, den 18 dezer, daarnevens inzendende het rapport door den advocaat fiscaal Jacob Spoors, over het gedrag van den capitein Lucas bij gelegenheid der voorzegde expeditie gehouden, aan den genoemden krijgsraad, volgens deszelfs resolutie van den 26 Juny laatsleden ingediend, met het belsuit daarop van dezen krijgsraad, op den 6 dezer maand genomen alsmede de sententie des krijgsraads, ten aanzien der overige commandanten op den 15e daaraanvolgende gearresteerd
    en voorts te kunne gevende dat de krijgsraad omtrent de poincten, welke bij die sententie onafgedaan zijn gebleven (als niet zijnde van denzelfs competentie) aan het Comitté tot de zaken van de Marine opening zal geven en tevens aan hetzelve ter hand stellen alle de documenten tot deze zaak betrekkelijk
    verzoekende eindelijk dat deze Hooge Zeekrijgsraad moge worden ontbonden en de leden te permitteeren uit een te gaan, met vrijheid niettemin voor den secretaris om op hetgewoon salaris nog gedurende den tijd van drie weken zich onleedig te houden met het formeeren en expedieeren van de noodige copien authenticq der voorzegde sententie, zoo voor het committé tot de zaken der Marine, als voor de commandanten der schepen, welke tot deze expeditie behoord hebben, als om het rapport van den Advocaat Fiscaal over het gedrag van den capitein Lucas in de notulen van den krijgsraad te insereren.
    En gedecreteerd, dat de voorzegde missive het rapport en verdere stukken zullen worden gedrukt voor zoo verre 's lands belang zulks toelaat, ten welken einde het rapport, met de bijlagen zal worden gesteld in handen van de commissie van Buitenlandsche zaken, om die stukken welke 's lands dierbaarste belangen zouden kunnen compromitteeren, daaruit te ligten, opgevende in Comitté generaal waarin die stukken bestaan. Dat wijders de Hooge krijgsraad voornoemd zal worden ontbonden, gelijk geschied bij dezen, de leden van dezelve vrijheid gevende om uiteen te gaan, met authorisatie op den secretaris der voorzegde krijgsraad om op het gewoone salaris nog drie weken in zijne functie te continueeren, tot het formeeren en expediceeren der vereischte stukken.
    - Minuut en afschrift der notulen met brieven, rapporten enz., Juni-December 1797; 221; 1 pak
    - Notulen (net exemplaar), Juni-December 1797; 222; 1 deel
    - Verhoren en verdere processtukken., 1797; 223-224; 2 pakken
      - Niet gespecificeerd, 223
      - Niet gespecificeerd, 224
  - Hooge Krijgsraad wegens den zeeslag bij Kamperduin, 11 Oct. '97, B.4
    Bij decreet van de Nationale Vergadering, dd. 9 November 1797 is bij resumptie gedelibireerd over het 2e, 3e, 4e, 5e en 6e poinct der conclusie van het rapport van 30 October lestleden, door de burgers, representanten Hoynck van Papendrecht en verdere gecommitteerden uitgebracht op onderscheidene propisitien en adressen, relatief het uitzeilen van 's lands vloot, den ramp aan haar den 11 October laatstleden bejegend en de middelen van redres.
    Art. 5
    dat een zeekrijgsraad zal worden benoemd om het gedrag door den commandant en chef der vloot, de respectieve commandanten der schepen en verdere officieren in den jongsten zeeslag gehouden, te onderzoeken en daarvan aan deze vergadering rapport te doen.
    29 December 1797 d.a.v. is door de burgers representanten Pasteur en verdere bij decreet van den 10e November laast leden gecommitteerden aan de Vergadering zijnde voorgedragen, zoodanige leden, welke, volgens informatie van het Committé tot de zaken van de Marine, buiten schade van 's lands dienst zouden kunnen uitmaken de bij decreet van 9 November vastgestelden zeekrijgsraad, tot onderzoek van het gedrag van den commandant en chef der vloot en van de respectieve commandant en der schepen en verdere officieren, in den jongsten zeeslag op den 11 October laatstleden gehouden, ten einde daarvan aan deze vergadering rapport te doen.
    Is gedecreteerd, ingevolge het gedane voostel, aan te stellen gelijk aangesteld worden bij deze tot den gemelden zeekijgsraad: de vice admiraals J.E. van Raders, J. Sels en W. van der Beits. de schout bij nacht P.J. Servais en de capiteins: J.A. van Grootenzaag, J. Clarisse en C. Bijl
    en tot fiscaal van den gemelden krijgsraad den burger J.A. Vitringa, thans lands advocaat, onder genot van zoodanige daggelden en declaratien als naar order van den lande behoord en door de op den 19e Mei laatstleden aangestelde leden van den Zeekrijgsraad over het gedrag van den capitein E. Lucas en verdere commandanten der schepen van het in den jare 1796 naar Oost Indie gedestineerde esquaders zijn genoten.
    Met vrijlating van den hiervoren aangestelden Zeekrijgsraad omme een bekwaam persoon tot den post van secretaris aan deze vergadering ter approbatie voor te dragen, en zulks onder genot van zoodanige daggelden, als door den secretaris van den laatstgehouden zeekrijgsraad over het onderzoek van het gedrag van den capitein E. Lucas en verdere officieren zijn genoten.
    En zal extract dezer worden gezonden aan het Committé tot de zaken van de Marine om daar aan de prompste expeditie te doen geworden mitsgaders gelijk extract aan de Generaliteits rekenkamer tot informatie.
    - Registers van resolutien en notulen van den Hoogen Zeekrijgsraad, wegens het gedrag van den commandant en chef der vloot en van de respectieve commandanten der schepen en verdere officieren in den jongsten zeeslag van 11 October 1797 gehouden., [1798-1799]; 225-226; 2 deelen
      - A. 17 Januari - 29 Juni 1798, 225
      - B. 2 Juli - 27 Juni 1799, 226
    - Ingekomen stukken bij den Hoogen zeekrijgsraad wegen den zeeslag van 11 October 1797, 1798-1799; 227; 1 portefeuille
    - Register van sententien gewezen door den Hoogen Krijgsraad wegens den zeeslag van 11 October 1797, 13 Juni-22 Maart 1799; 228; 1 deel
    - Processtukken en zaken behandeld door den Hoogen Krijgsraad wegens den zeeslag van 11 October 1797, [1798-1799]; 229-233; 5 portefeuilles
      - 13 Juni - 29 Juni 1798, 229
      - 29 juni 25 juli 1798, 230
      - 25 Juli - 31 October 1798, 231
      - 31 October 1798, 232
      - 31 October 1798-22 maart 1799, 233
        Zamenzwering op 's landsschip "Utrecht". 1798.
        Volgens besluit van het Uitvoerend Bewind, dd. 29 October 1798 no. 25:
        Is geleezen eene missive van den Agent van Marine van den 28e deezer loopende maand hebbende tot bijlage copie van het rapport van den kapitein Kolff, commandeerende 's lands schip van Oorlog Utrecht, mitsgaders extract uit eene missive van den commandant en chef van 's lands Vloot, beide van den 26e bevorens, houdende relaas van een gesmeed doch bij tijds ontdekt en verhinderd plan, ter overmeestering van 's lands schip Utrecht, door een hoop bandieten, meest uit Solakken en Croaten bestaande, gevende wijders in consideratie het aanstellen van een secretaris, tevens waarnemende het Officie Fiscaal, bij 's lands vloot, teneinde in deze gevoegd te worden, bij den krijgsraad, welke in den zaak ten spoedigsten zal worden benoemd, blijkende het wijders uit de missive van den commandant en chef voornoemd, dat de fregatten de Furie en de Waakzaamheid hunne reis gelukkig hadden begonnen.
        Waarop gedelibereerd zijnde, is besloten, het eerste gedeelte der voorschreeve missive voor zooverre het ontdekte plan van overmeesteren van 's lands schip van Oorlog Utrecht aangaat, dezelve aan te nemen voor notificatie en wijders het tweede gedeelte betrekkelijk het benoemen van eenen secretaris, tevens waarnemende het Officie fiscaal, voor alsnog te houden in advies.
        Is beslooten dat tot waarneming van het Officie Fiscaal ter zake van den ontdekte opstand op 's lands schip van Oorlog Utrecht voormeld bij dezen te benoemen en te qualificeeren de burger Mr. H. Malecotius, thans practizeerend advocaat voor den Hove van Justitie over de voormalige hoven van Holland en Zeeland. (Het verbaal van den Agent van Marine is verbrand).
    - Stukken betreffende den zeekrijgsraad gehouden aan boord van 's lands schip van Oorlog de Ruiter op 18 Januari 1799, ter zake eener ontdekte zamenzwering op 's lands schip Utrecht, ingevolge besluiten van het Uitvoerend Bewind van 29 October en 7 November 1798. 41 sententien waarvan no. 1-16 geapprobeerd door 's lands advocaten (zie notulen van 29 Januari en 1 Februari 1799). Eischen, conclusien en verhooren. Toegezonden aan den Agent van Marine bij brief van 18 Januari 1799., [1798, 1799]; 234; 1 pak
  - Hoge Zeekrijgsraad de Vlieter, B.5
    Op 5 October 1799 is in de Tweede Kamer gelezen:
    Een Extract uit het register der besluiten van de Eerste Kamer van het vertegenwoordigend lichaam der Bataafschen Volks van den 4e October genomen na gehoord te hebben het rapport eener personeele commissie, dat mede alhier gelezen is, op eene missive van het Uitvoerend Bewind houdende eene voordragt om een Hooge Zeekrijgsraad te benoemen ten einde te cognosceeren over het gedrag zoo van den commandant en chef der vloot als door de commandanten der bijzondere schepen, de verdere officieren, onderofficieren en gemeenen gediend hebbende of nog dienende op schepen aan den vijand overgegeven enz., welk besluit is van den navolgenden inhoud:
    De Eerste Kamer van het Vertegenwoordigend Lichaam der Bataafschen Volks gehoord hebbende het rapport eener personeele commissie uit den zelfs midden benoemd, in welke handen bij besluit van 27 September 11. gesteld was eene missive van het Uitvoerend Bewind der Bataafsche republiek geschreven den 23e daar te voren en luidende eene voordragt in het zelve Bewind te qualificeeren om zonder verwijl een Hoogen Zeekrijgsraad te benoemen enz.
    (volgende de considerans en de qualificatie tot benoeming opgenomen in het besluit van het Uitvoerend Bewind van 8 October 1799 no.1).
    En voorts over het voorzegde besluit zelf gedelibeerd zijnde, heeft deze vergadering ingevolge art. 32 Litt E van het reglement B der Staatsregeling, gedecreteerd.
    De Tweede Kamer bekrachtigd het voorgestelde Besluit en verandert hetzelve in een Decreet.
    En zal dat bekrachtigd besluit, ingevolge Art.69 der Staatsregeling onverwijld worden gezonden aan het Uitvoerend Bewind en tevens een afschrift van hetzelve in behoorlijke forma aan de Eerste Kamer.
    Daarop nam op 8 October 1799 no.1, het Uitvoerend Bewind de volgende resolutie: